臺灣新竹地方法院刑事判決
111年度易字第612號
公  訴  人  臺灣新竹地方檢察署檢察官
被      告  鍾尚超



上列被告因竊盜案件，經檢察官提起公訴（111年度偵字第8571
號），本院依簡式審判程序審理並判決如下：
    主  文
甲○○犯攜帶兇器竊盜罪，處有期徒刑參月，如易科罰金，以新臺
幣壹仟元折算壹日。
    事  實
一、甲○○基於意圖為自己不法所有之竊盜犯意，於民國111年3月
    26日晚間8時至10時間，在新竹縣湖口鄉千禧路2巷千禧社區
    停車場內，見乙○○所有之車牌號碼000-0000號自用小客車停
    放於該處無人看管，遂持客觀上可作為兇器使用之扳手，拆
    卸上開自用小客車之車牌2面竊取得手後離開現場。嗣乙○○
    發現上開車牌遭竊乃報警處理，經警於111年3月30日下午4
    時35分許，在桃園市大溪區仁善五街與仁善三街口查獲，並
    扣得上開失竊車牌2面（業已發還乙○○）。
二、案經乙○○訴由桃園市政府警察局中壢分局報告臺灣桃園地方
    檢察署（下稱桃園地檢署）檢察官呈請臺灣高等檢察署檢察
    長令移臺灣新竹地方檢察署檢察官偵查起訴。
    理  由
一、本件被告所犯加重竊盜罪，非死刑、無期徒刑、最輕本刑為
    3年以上有期徒刑之罪，被告於本院準備程序進行中，就被
    訴事實為有罪之陳述，經本院認合於刑事訴訟法第273條之1
    之規定，裁定進行簡式審判程序，合先敘明。
二、上開事實業據被告甲○○於警詢、偵查、本院準備程序及審理
    時均坦承不諱（見桃園地檢署偵卷第15至21頁、第75頁至反
    面、本院卷第28頁、第32頁），並據告訴人乙○○於警詢中指
    訴甚詳（見桃園地檢署偵卷第31頁至反面），復有車輛詳細
    資料報表、失車-案件基本資料詳細畫面報表、查獲照片、
    監視器影像畫面截圖、桃園市政府警察局中壢分局青埔所扣
    押筆錄、扣押物品目錄表、扣押物品收據、贓物認領保管單
    、新竹縣政府警察局新湖分局湖鏡派出所受（處）理案件證
    明單附卷可稽（見桃園地檢署偵卷第29頁、第35至54頁、第
    63至64頁），從而，被告之任意性自白核與事實相符，本案
    事證明確，被告上揭犯行，堪以認定，應依法論罪科刑。
三、論罪與科刑：
（一）按刑法第321條第1項第3款之攜帶兇器竊盜罪，係以行為
      人攜帶兇器竊盜為其加重條件，此所謂兇器，其種類並無
      限制，凡客觀上足對人之生命、身體、安全構成威脅，具
      有危險性之兇器均屬之，且祇須行竊時攜帶此種具有危險
      性之兇器為已足，並不以攜帶之初有行兇之意圖為必要（
      最高法院79年度台上字第5253號判決意旨參照）。經查，
      被告持以供本件竊盜犯行所用之扳手，質地堅硬，客觀上
      足對人之生命、身體、安全構成威脅，自屬具有危險性之
      兇器無疑。核被告甲○○本件所為，係犯刑法第321條第1項
      第3款之攜帶兇器竊盜罪。 
（二）按刑法第59條關於犯罪之情狀顯可憫恕，認科以最低刑度
      仍嫌過重者，得減輕其刑之規定，係立法者賦予審判者之
      自由裁量權，俾就具體之個案情節，於宣告刑之擇定上能
      妥適、調和，以濟立法之窮。是該條所謂犯罪之情狀，乃
      泛指與犯罪相關之各種情狀，自亦包含同法第57條所定10
      款量刑斟酌之事項，亦即該二法條所稱之情狀，並非有截
      然不同之領域。而刑法第321條規定之加重竊盜罪，其法
      定刑係「六月以上五年以下有期徒刑」，然加重竊盜之犯
      罪情節各不相同，原因及動機迥異，造成危害社會之程度
      自屬有別，法律科處此類犯罪，倘依被告之犯罪情狀處以
      適當刑度，即足以懲儆，並可達防衛社會、避免再犯之目
      的者，非不可依客觀犯行與主觀之惡性二者加以考量其情
      狀，是否有可憫恕之處，適用刑法第59條規定酌量減輕其
      刑，期使個案裁判之量刑，能斟酌至當，符合比例原則。
      查被告竊盜犯罪所得僅為2面車牌，損害非大，且其所竊
      車牌僅係懸掛於自己因遭註銷車牌之自小客車上使用，此
      有被告所有之自小客車車輛詳細資料報表及查獲相片附卷
      可稽（見桃園地檢署偵卷第29頁、第37至38頁），未再以
      竊得之車牌供作其他犯罪用，且於行竊4日後經警方查獲
      並發還告訴人，其竊盜犯行所生之損害尚屬輕微，衡酌其
      犯罪情狀，縱使科以有期徒刑6月，仍嫌過重，在客觀上
      足以引起一般之同情，尚有可資憫恕之處，且公訴檢察官
      亦為被告之利益請求酌減其刑（見本院卷第34頁），爰依
      刑法第59條規定酌量減輕被告刑期。　　　 
（三）爰審酌被告曾於109年間因竊盜案經臺灣高雄地方法院判
      處罰金新臺幣2萬元，此有臺灣高等法院被告前案紀錄表
      在卷可參，本件被告未循正當途徑獲取所需，竟為貪圖一
      己之便而持扳手竊取告訴人之車牌2面，任意侵犯他人財
      產權益，守法意識薄弱，所為實不足取，惟念及被告竊盜
      手段尚稱平和，所竊取財物之價值不高，考量被告犯後均
      坦認犯行之態度，兼衡被告犯罪之動機、目的、竊取之車
      牌已尋回發還告訴人、自述教育程度為大專畢業、現於科
      技廠擔任技術員、家庭經濟狀況勉持、離婚、育有2名未
      成年子女與前妻同住，及衡酌公訴人於本院審理時請求從
      輕量刑等一切情狀，量處如主文所示之刑，並諭知易科罰
      金之折算標準。
四、不予沒收：
    按犯罪所得已實際合法發還被害人者，不予宣告沒收或追徵
    ，刑法第38條之1第5項定有明文。查被告本案所竊得車牌號
    碼000-0000號之車牌2面均已發還告訴人乙○○領回，有贓物
    認領保管單1份在卷可參，依上開規定，爰不予宣告沒收或
    追徵。至未扣案之扳手1支，固為被告所有且供其犯本件竊
    盜罪所用之物，未據扣案，惟依被告供稱業已棄置於現場恐
    已滅失，且該等工具欠缺刑法上之重要性，爰不予宣告沒收
    。
五、據上論斷，應依刑事訴訟法第273條之1第1項、第299條第1
    項前段，判決如主文。　　
本案經檢察官賴佳琪提起公訴，檢察官林李嘉到庭執行職務。
中　　華　　民　　國　　111 　年　　9 　　月　　15　　日
                  刑事第三庭法　官　賴淑敏
以上正本證明與原本無異。
如不服本判決應於收受判決後20日內向本院提出上訴書狀，並應
敘述具體理由。其未敘述上訴理由者，應於上訴期間屆滿後20日
內向本院補提理由書(均須按他造當事人之人數附繕本)「切勿逕
送上級法院」。
中　　華　　民　　國　　111 　年　　9 　　月　　15　　日
                            書記官  陳家洋